【裁判字號】    98,易,1107
【裁判日期】    990325
【裁判案由】    竊盜
【裁判全文】
臺灣苗栗地方法院刑事判決              98年度易字第1107號
公  訴  人  臺灣苗栗地方法院檢察署檢察官
被      告  丙○○
上列被告因竊盜案件，經檢察官提起公訴（98年度偵字第6159號
），改依簡式審判程序審理，判決如下：
    主  文
丙○○犯攜帶兇器竊盜罪，累犯，處有期徒刑拾月；又犯攜帶兇
器竊盜罪，累犯，處有期徒刑柒月。應執行有期徒刑壹年貳月。
    事  實
一、丙○○前因違反毒品危害防制條例案件，經本院以95年度苗
    簡字第935 號判處有期徒刑6 月確定在案，其於民國95年12
    月29日入監執行，復於96年6 月28日縮刑期滿，隔日因徒刑
    執行完畢出監。
二、詎其猶不思悔改，意圖為自己不法之所有，於98年10月16日
    下午1 時30分許，在苗栗縣大湖鄉○○村○○路與忠孝路口
    旁空地，以自備鐵製L 字型扳手1 支（長約5 點5 公分，寬
    約3 點5 公分，未扣案，已丟棄）扳開車門方式竊取停放該
    處甲○○所有車牌號碼為LU- 9351之自用小客車（車身號碼
    ：5KB ─5653號），得手即駛該車；復於同日晚間8 時許，
    前至苗栗縣泰安鄉清安村洗水坑61之1 號前，以自備之鐵製
    開口扳手1 支（長約13公分，未扣案，已丟棄）竊取停放該
    處，乙○○所有車牌號碼為2F- 6103之自用小客車前後車牌
    2 面，並將之置換至上開車牌號碼為LU─9351之自用小客車
    之前後車牌處，原車號LU─9351車牌，則棄置於苗栗縣縣道
    苗130 線旁之薑麻園產業道路旁。嗣於98年10月18日下午3
    時許，上揭車身號碼5KB ─5653號自小客車在苗栗縣大湖鄉
    富興村芎蕉坑往修性堂路口因不明原因失火，警據報後前往
    處理，循線查獲上情。
三、案經甲○○、乙○○訴請苗栗縣警察局大湖分局報請臺灣苗
    栗地方法院檢察署檢察官偵查起訴。
    理  由
一、本件被告丙○○犯係死刑、無期徒刑、最輕本刑為3 年以上
    有期徒刑以外之罪，其於本院準備程序中就前揭被訴事實為
    有罪之陳述，經告知簡式審判程序之旨，並聽取其與公訴人
    之意見後，認無不得或不宜改依簡式審判程序進行之處，爰
    依刑事訴訟法第273 條之1 第1 項、第284 條之1 ，改依簡
    式審判程序審理；又簡式審判程序之證據調查，依刑事訴訟
    法第273 條之2 規定，不受同法第159 條第1 項審判外陳述
    排除之限制，再被告對於卷內之各項證據，亦不爭執證據能
    力，故卷內所列之各項證據，自得作為證據，合先敘明。
二、上開犯罪事實，業據被告於本院審理中均坦承不諱，核與證
    人甲○○、乙○○於警詢中證述之情節相符，並有苗栗縣警
    察局大湖分局贓物認領保管單、苗栗縣警察局車輛尋獲電腦
    輸入單各1 份及照片7 張在卷可稽，足見被告之自白確與事
    實相符，應可採信。是本件事證明確，被告上開犯行，洵堪
    認定。
三、未扣案供被告犯罪所用之L 字型扳手1 支及開口扳手1 支，
    業據被告於本院審理時坦承：L 字型扳手、開手扳手均係鐵
    製物品，且被告就L 字型扳手一端並有磨製等語（見本院卷
    第76至77頁），是該L 字型扳手、開口扳手均為金屬製品，
    質地堅硬，該物衡情於客觀上具有危險性，以之攻擊於人，
    均足以為殺害或傷害人之生命、身體之器械，堪認為兇器。
    故核被告所為，係犯刑法第321 條第1 項第3 款之攜帶兇器
    竊盜罪。被告有事實欄所載論罪科刑執行之情形，此有臺灣
    苗栗地方法院檢察署刑案資料查註紀錄表及臺灣高等法院被
    告前案紀錄表各1 份在卷可查，其受有期徒刑執行完畢後，
    5 年之內故意再犯有期徒刑以上刑之本罪，為累犯，應依刑
    法第47條第1 項規定加重其刑。至於被告所犯上開2 罪間，
    犯意各別，行為互殊，且皆可獨立評價，自應分論併罰。爰
    審酌被告有竊盜、重利、施用毒品前科，素行不佳，此有卷
    附臺灣高等法院被告前案紀錄表1 份在卷可證，其正值青壯
    之年，不思以正途謀生，猶因不勞而獲之心態，竊取他人之
    財物使用，侵害他人財產安全，行為實不足取，惟兼念及其
    竊盜手段尚屬輕微，犯後均始終坦承犯行，態度良好等一切
    情狀，分別量處如主文所示之刑，並合併定其應執行之刑。
    另被告供本件犯罪所用之L 字型扳手1 支及開口扳手1 支，
    未據扣案，無證據證明現仍存在，為免將來執行困難，爰不
    予宣告沒收。
據上論斷，應依刑事訴訟法第273 條之1 第1 項、第299 條第1
項前段，刑法第321 條第1 項第3 款、第47條第1 項、第51條第
5 款，判決如主文。
本案經檢察官洪清秀到庭執行職務。
中    華    民    國    99    年    3     月    25    日
                  刑事第三庭  法  官  許蓓雯
以上正本證明與原本無異。
如不服本判決應於收受判決後10日內向本院提出上訴書狀，並應
應敘述具體理由。其未敘述上訴理由者，應於上訴期間屆滿後20
日內向本院補提理由書( 均須按他造當事人之人數附繕本) 「切
勿逕送上級法院」。告訴人或被害人如對本判決不服者，應具備
理由請求檢察官上訴，其上訴期間之計算係以檢察官收受判決正
本之日期為準。
                              書記官  徐一夫
中    華    民    國    99    年    3     月    25    日
附錄本案論罪科刑法條全文
中華民國刑法第321條第1項第3款
犯竊盜罪而有左列情形之一者，處 6 月以上、 5 年以下有期徒
刑：
三、攜帶兇器而犯之者。

司法院資訊處製作；財團法人民間司法改革基金會備份。
